臺灣臺北地方法院小額民事判決
111年度北小字第3407號
原      告  盧進吉  
被      告  周家鈺  

上列當事人間請求損害賠償(交通)事件，經本院於中華民國111
年11月23日言詞辯論終結，判決如下：
    主  文
被告應給付原告新臺幣壹仟陸佰元，及自民國一百一十一年八月
二十三日起至清償日止，按週年利率百分之五計算之利息。
原告其餘之訴駁回。
訴訟費用新臺幣壹仟元由被告負擔四分之一，餘由原告負擔。
本判決第一項得假執行。但被告以新臺幣壹仟陸佰元為原告預供
擔保，得免為假執行。
原告其餘假執行之聲請駁回。
    事實及理由
一、本件被告未於言詞辯論期日到場，核無民事訴訟法第386條
    各款所列情事，爰依原告聲請，由其一造辯論而為判決，合
    先敘明。
二、原告主張：被告於民國110年12月7日14時33分許，駕駛車號
    000-0000號自用小客車，行經臺北市中山區復興北路與遼寧
    街185巷口時，因駕駛不慎而未注意車前狀況及兩車並行之
    間隔，致擦撞原告所有並駕駛之車號0000-00號自用小客車
    （下稱系爭車輛），造成系爭車輛受損，嗣系爭車輛經送修
    後，計支出新臺幣（下同）7,000元（含工資費用1,000元、
    零件費用6,000元），爰依民法第184條第1項前段、第191條
    之2規定，提起本件訴訟等語，並聲明：㈠被告應給付原告7,
    000元，及自起訴狀繕本送達翌日起至清償日止，按週年利
    率5%計算之利息；㈡並願供擔保，請准予宣告假執行。
三、被告經合法通知，未於言詞辯論期日到場，亦未提出書狀為
    任何聲明或陳述。
四、得心證之理由：
  ㈠本件原告主張被告於上開時、地駕駛車號000-0000號自用小
    客車，因駕駛不慎而撞及系爭車輛，造成系爭車輛受損，及
    支出修復費用等情，業據其提出與所述相符之道路交通事故
    資料申請書、維修單為證（見本院卷第13、15、16之1頁）
    ，並經本院依職權向臺北市政府警察局交通警察大隊調閱道
    路交通事故現場圖、道路交通事故補充資料表、A3類道路交
    通事故調查紀錄表、道路交通事故當事人登記聯單、道路交
    通事故肇事逃逸追查表、M3監理車籍資料查詢、道路交通事
    故照片黏貼紀錄表及行車紀錄器影像光碟為憑（見本院卷第
    20-30頁及證物袋），又本件起訴狀繕本及本院之言詞辯論
    通知書均已於相當時期合法送達通知被告，被告既未於言詞
    辯論期日到場爭執，復未提出書狀答辯以供本院斟酌，依民
    事訴訟法第436條之23準用第436條第2項、第280條第3項、
    第1項之規定，即視同自認原告之主張，應認原告之主張應
    為真實。
  ㈡按因故意或過失，不法侵害他人之權利者，負損害賠償責任
    ，民法第184條第1項前段定有明文。又汽車行駛時，駕駛人
    應注意車前狀況及兩車並行之間隔，並隨時採取必要之安全
    措施，道路交通安全規則第94條第3項前段並定有明文。本
    件被告駕駛前開車輛，因未注意車前狀況及兩車並行之間隔
    不慎致車禍肇事，被告自應負侵權行為損害賠償責任。
  ㈢復按不法毀損他人之物者，應向被害人賠償其物因毀損所減
    少之價值，為民法第196條所明定。而所謂請求賠償物被毀
    損所減少之價額，得以修復費用為估定標準，但以必要者為
    限，例如修理材料以新品換舊品，應予折舊（參見最高法院
    77年度第9次民事庭會議決議）。經查，原告主張系爭車輛
    必要修繕費用包括工資費用1,000元、零件費用6,000元等情
    ，業據其提出維修單為證（見本院卷第16之1頁），依前揭
    說明，系爭車輛之修復既以新零件更換被毀損之舊零件，自
    應將零件折舊部分予以扣除。而依行政院所頒「固定資產耐
    用年數表」及「固定資產折舊率表」之規定，自用小客車之
    耐用年數為5年，依定率遞減法每年折舊369/1000，且固定
    資產提列折舊採用定率遞減法則者，以1年為計算單位，其
    使用期限未滿1年者，按實際使用之月數相當於全年之比例
    計算之，不滿1月者，以1月計，其最後1年之折舊額，加歷
    年折舊累計額，其總和不得超過該資產成本原額之9/10。準
    此，系爭車輛出廠日為94年3月，有道路交通事故補充資料
    表足憑（見本院卷第22頁），至事故發生日即110年12月7日
    止，實際使用年數已逾5年，故系爭車輛零件費用扣除折舊
    後之費用為600元（計算式：6000×10%＝600），並加計工資
    費用1,000元，原告得請求系爭車輛之修復費用為1,600元（
    計算式：1000＋600＝1600）。
　㈣末按遲延之債務，以支付金錢為標的者，債權人得請求依法
    定利率計算之遲延利息；應付利息之債務，其利率未經約定
    ，亦無法律可據者，週年利率為百分之五；給付無確定期限
    者，債務人於債權人得請求給付時，經其催告而未為給付，
    自受催告時起，負遲延責任。其經債權人起訴而送達訴狀，
    或依督促程序送達支付命令，或為其他相類之行為者，與催
    告有同一之效力，民法第233條第1項前段、第203條、第229
    條第2項分別有明文規定。本件原告之請求，核屬無確定期
    限之給付，自應經原告催告未為給付，被告始負遲延責任。
    準此，原告請求被告給付自起訴狀繕本送達翌日即111年8月
    23日（見本院卷第57頁）起至清償日止，按週年利率5%計算
    之利息，核無不合，併予准許。　
五、綜上所述，原告據以提起本訴，請求被告給付1,600元，及
    自起訴狀繕本送達翌日即111年8月23日起至清償日止，按週
    年利率5%計算之利息，為有理由，應予准許，逾此範圍之請
    求為無理由，應予駁回。
六、本件原告勝訴部分係小額程序為被告敗訴之判決，依民事訴
    訟法第436條之20規定，應依職權宣告假執行，並依同法第3
    92條第2項之規定，依職權宣告被告預供擔保，得免為假執
    行。至原告敗訴部分，其假執行之聲請亦失所附麗，應併予
    駁回。
七、訴訟費用負擔之依據：民事訴訟法第79條。按適用小額訴訟
    程序事件法院為訴訟費用之裁判時，應確定其費用額，民事
    訴訟法第436條之19定有明文，爰確定本件訴訟費用額如主
    文第3項所示。
中　　華　　民　　國　　111 　年　　12　　月　　7 　　日
                  臺北簡易庭  法  官　陳仁傑
以上正本證明與原本無異。
如不服本判決，須以違背法令為理由，於判決送達後20日內向本
庭（臺北市○○區○○○路0 段000 巷0 號）提出上訴狀。（須
按他造當事人之人數附繕本）。如委任律師提起上訴者，應一併
繳納上訴審裁判費。
中　　華　　民　　國　　111 　年　　12　　月　　7 　　日
                              書記官　黃進傑
  計　算　書
項　　　　目                金  　額（新臺幣）　　備  註
第一審裁判費　　　           1,000元
合　　　　計　　　           1,000元
附錄：
一、民事訴訟法第436條之24第2項：
    對於小額程序之第一審裁判上訴或抗告，非以其違背法令為
    理由，不得為之。
二、民事訴訟法第436條之25：
    上訴狀內應記載上訴理由，表明下列各款事項：
    ㈠原判決所違背之法令及其具體內容。
    ㈡依訴訟資料可認為原判決有違背法令之具體事實。